臺灣高等法院高雄分院民事判決　　　　　96年度訴易字第22號
原　　　告　財團法人聯合信用卡處理中心
法定代理人　丁○○
訴訟代理人　丙○○
被　　　告　乙○○
　　　　　　戊○○
　　　　　　甲○○
上列當事人間請求侵權行為損害賠償事件，原告於刑事訴訟程序
（本院96年度上訴字第420 號）附帶提起民事訴訟（本院96年度
附民字第29號），經本院刑事庭裁定移送前來，本院於民國96年
7 月25日言詞辯論終結，判決如下︰
    主  文
被告乙○○應給付原告新臺幣肆拾伍萬捌仟元及自民國九十六年
三月十六日起至清償日止，按年息百分之五計算之利息。
被告乙○○及被告戊○○應連帶給付原告新臺幣貳拾陸萬肆仟捌
佰元及自民國九十六年三月十六日起至清償日止，按年息百分之
五計算之利息。
被告乙○○及被告甲○○應連帶給付原告新臺幣壹萬元及自民國
九十六年三月十六日起至清償日止，按年息百分之五計算之利息
。
訴訟費用由被告乙○○負擔百分之六十二，由被告乙○○及被告
戊○○連帶負擔百分之三十六，由被告乙○○及被告甲○○連帶
負擔百分之二。
原告假執行之聲請駁回。
　事實及理由
一、被告戊○○、甲○○經合法通知，無正當理由均未於言詞辯
    論期日到場，核無民事訴訟法第386 條各款所列情形，爰依
    原告聲請，由其一造辯論而為判決。
二、原告主張：訴外人張春於民國94年1 月17日以其所經營位於
    高雄縣鳳山市○○路○ 段185 號1 樓之「鵝來旺小吃店」，
    與原告簽訂信用卡特約商店約定書，成為原告之特約商店，
    雙方約定合作辦理信用卡收單業務，張春同意該約定書所約
    定之信用卡持卡人得以簽帳方式支付向伊購物及享受服務等
    之款項，原告同意為張春處理因接受持卡人簽帳所發生帳款
    之收付事宜。嗣張春所經營之「鵝來旺小吃店」於94年5 月
    9 日及10日先後由被告戊○○、甲○○及訴外人朱華生、李
    慧慈（下稱戊○○等四人）分持信用卡至該小吃店，交由該
    小吃店之實際經營人即被告乙○○（按即張春之子）以「假
    消費、真刷卡」之方式刷卡簽帳共新臺幣（下同）134 萬
    3400元，即戊○○刷卡簽帳26萬4800元、甲○○刷卡簽帳1
    萬600 元、朱華生刷卡簽帳95萬元、李慧慈刷卡簽帳11萬
    8000元，戊○○等四人並在消費簽帳單上簽認，乙○○再憑
    以製作不實之消費簽帳單據等會計憑證，以「鵝來旺小吃店
    」之名義向原告請款，原告不疑有異，即依約按各該消費簽
    帳單上金額墊付款項計134 萬3400元匯入「鵝來旺小吃店」
    名義負責人張春於中國信託銀行鳳山分行所開設之00000000
    0000000 號帳戶內。詎乙○○於上開墊款入帳後，隨即通知
    戊○○等四人於同年5 月24日前往該小吃店辦理退貨事宜，
    總計退貨金額共133 萬2800元，即戊○○26萬4800元、甲○
    ○1 萬元、朱華生94萬元、李慧慈11萬8000元，原告亦不知
    有異，即均將戊○○等四人原應繳納之信用卡款刷退銷除，
    而足以生損害於原告，而該退貨金額133 萬2800元即為原告
    因乙○○及戊○○等四人犯罪行為而受損害之金額。惟其中
    朱華生之退貨金額94萬元及李慧慈之退貨金額11萬8000元部
    分，業經渠二人與原告達成和解，共同賠償原告60萬元，此
    部分原告尚損失金額共45萬8000元（940,000 ＋118,000 －
    600,000 ＝458,000） ，依民法第185 條第1 項規定，該部
    分金額自應由「鵝來旺小吃店」之實際負責人乙○○負賠償
    責任。而戊○○之退貨金額26萬4800元及甲○○之退貨金額
    1 萬元部分，亦應由乙○○分別與戊○○、甲○○負連帶賠
    償責任。爰依侵權行為之法律關係，聲明求為判決：(一)乙○
    ○應給付原告45萬8000元及自起訴狀繕本送達之翌日（即96
    年3 月16日，下同）起至清償日止，按年息5%計算之利息。
    (二)乙○○及戊○○應連帶給付原告26萬4800元及自96年3 月
    16日起至清償日止，按年息5%計算之利息。(三)乙○○及甲○
    ○應連帶給付原告1 萬元及自96年3 月16日起至清償日止，
    按年息5%計算之利息。(四)願供擔保請准宣告假執行。
三、被告乙○○則為認諾，同意依原告之主張為清償，並稱對於
    刑事判決之事實認定、證據及原告所請求之金額均無意見等
    語。
四、被告戊○○、甲○○則均未於言詞辯論期日到場，亦未提出
    準備書狀作何聲明或陳述。
五、兩造對下列事項不予爭執，並有信用卡特約商店資料表及約
    定書各一件在卷可稽（本院96年度附民字第29號卷第5-7 頁
    ），且經本院依職權調閱臺灣高雄地方法院95年度訴字第
    2870號、本院96年度上訴字第420 號刑事案卷全卷查明無訛
    ，堪信為真實：
  (一)張春係「鵝來旺小吃店」之名義負責人，於94年1 月17日與
    原告簽訂信用卡特約商店約定書，成為原告之特約商店，雙
    方約定合作辦理信用卡收單業務，張春同意該約定書所約定
    之信用卡持卡人得以簽帳方式支付向伊購物及享受服務等之
    款項，原告同意為張春處理因接受持卡人簽帳所發生帳款之
    收付事宜。
  (二)戊○○等四人先後於94年5 月9 日、10日分持信用卡至鵝來
    旺小吃店，交由該小吃店之實際負責人乙○○以「假消費、
    真刷卡」之方式，刷卡簽帳共134 萬3400元，即戊○○刷卡
    簽帳26萬4800元、甲○○刷卡簽帳1 萬600 元、朱華生刷卡
    簽帳95萬元、李慧慈刷卡簽帳11萬8000元，戊○○等四人並
    在消費簽帳單上簽認，乙○○再憑以製作不實之消費簽帳單
    據等會計憑證，以「鵝來旺小吃店」之名義向原告請款，原
    告不疑有異，即依約按各該消費簽帳單上金額墊付款項計
    134 萬3400元匯入「鵝來旺小吃店」名義負責人張春於中國
    信託鳳山分行所開設之000000000000000 號帳戶內。詎乙○
    ○於上開墊款入帳後，隨即通知戊○○等四人於同年5 月24
    日前往該小吃店辦理退貨事宜，總計退貨金額共133 萬2800
    元，即戊○○26萬4800元、甲○○1 萬元、朱華生94萬元、
    李慧慈11萬8000元，原告亦不知有異，即均將戊○○等四人
    原應繳納之信用卡款刷退銷除，而足以生損害於原告，而該
    退貨金額133 萬2800元即為原告因乙○○及戊○○等四人犯
    罪行為而受損害之金額。
  (三)朱華生之退貨金額94萬元及李慧慈之退貨金額11萬8000元，
    業經渠二人與原告達成和解，共同賠償原告60萬元。
  (四)被告上開犯行刑事部分，經臺灣高雄地方法院以95年度訴字
    第2870號判決乙○○有期徒刑10月（併與乙○○另犯違反動
    產擔保交易法被判有期徒刑5 月部分，定應執行之刑為有期
    徒刑1 年1 月）；戊○○處有期徒刑4 月，得易科罰金；甲
    ○○處拘役30日，得易科罰金。檢察官及被告均對第一審刑
    事判決不服，分別上訴本院後，經本院以96年度上訴字第
    420 號判決駁回檢察官及被告之上訴，除乙○○就其涉犯商
    業會計法、普通詐欺犯行部分上訴最高法院外，其餘被告之
    犯行均已遭判刑確定。
六、兩造之爭點：原告依據侵權行為之法律關係，請求被告賠償
    損害，有無理由？原告得請求賠償之金額為若干？
  (一)按「當事人於言詞辯論時為訴訟標的之捨棄或認諾者，應本
    於其捨棄或認諾為該當事人敗訴之判決。」民事訴訟法第
    384 條定有明文。查原告主張之上開事實，業經乙○○於本
    院言詞辯論時為訴訟標的之認諾（本院卷第71頁），參照上
    開規定，就原告主張乙○○之侵權行為部分，自應為乙○○
    敗訴之判決。
  (二)又原告主張之上開事實，業據提出信用卡特約商店資料表及
    約定書各一件為證，並經本院依職權調閱臺灣高雄地方法院
    95年度訴字第2870號、本院96年度上訴字第420 號刑事案卷
    全卷查明無訛，堪信為真實。按「當事人對於他造主張之事
    實，於言詞辯論時不爭執者，視同自認。」又「當事人對於
    他造主張之事實，已於相當時期受合法之通知，而於言詞辯
    論期日不到場，亦未提出準備書狀爭執者，準用第一項之規
    定。」民事訴訟法第280 條第1 項前段、同條第3 項前段分
    別定有明文。查戊○○、甲○○已於相當時期受本院合法通
    知，而於言詞辯論期日不到場，亦未提出準備書狀爭執，參
    照上開規定，應視同自認。故就原告主張戊○○、甲○○之
    侵權行為部分，亦堪認為真實。
  (三)次按因故意或過失，不法侵害他人之權利者，負損害賠償責
    任。數人共同不法侵害他人之權利者，連帶負損害賠償責任
    。民法第184 條第1 項前段、第185 條第1 項前段分別定有
    明文。本件原告既因被告之詐欺行為受有損害，且被告對原
    告所主張受損害之金額亦已分別認諾及視同自認，如上所述
    ，則原告本於侵權行為之法律關係，請求乙○○應給付原告
    45萬8000元之本息、乙○○及戊○○應連帶給付原告26萬
    4800元之本息、乙○○及甲○○應連帶給付原告1 萬元之本
    息，即屬於法有據。
七、綜上所述，原告本於侵權行為之法律關係，請求乙○○給付
    原告45萬8000元、乙○○及戊○○應連帶給付原告26萬4800
    元、乙○○及甲○○應連帶給付原告1 萬元及分別自96年3
    月16日起至清償日止，按年息5%計算之利息，即屬正當，應
    予准許。又本件原告勝訴部分之金額未逾150 萬元，經本院
    判決後即告確定，原告請准為假執行之宣告，經核於法不合
    ，應予駁回。
據上論結，本件原告之訴除假執行部分外為有理由，依民事訴訟
法第385 條第1 項前段、第78條、第85條第2 項，判決如主文。
中　　華　　民　　國　　96　　年　　7 　　月　　31 　日
                            民事第三庭
                                審判長法官  張國彬
                                法      官  吳登輝
                                法      官  楊富強
以上正本證明與原本無異。
本件不得上訴。
中　　華　　民　　國　　96　　年　　7 　　月　　31 　日
                                書  記  官  吳新貞
